臺灣高等法院高雄分院刑事裁定
111年度聲再字第90號
再審聲請人  
即受判決人  王智緯



上列再審聲請人因違反個人資料保護法等案件，對於本院109年
度上訴字第1313號，中華民國110年1月29日第二審確定判決（臺
灣橋頭地方法院108年度訴字第462號，起訴案號：臺灣橋頭地方
檢察署107年度偵字第10904號），聲請再審，本院裁定如下：
    主  文
再審之聲請駁回。
    理  由
一、聲請意旨略以：再審聲請人即受判決人甲○○（下稱聲請人）
    因違反個人資料保護法及恐嚇危害安全等罪，經原確定判決
    判處罪刑確定，然聲請人並無恐嚇告訴人林郁芬（下稱告訴
    人）、於網路上散播告訴人之個人資料等原確定判決所載之
    行為，爰提出下列新事實及新證據，聲請再審：
　㈠聲請人當時所持之手機已無電話號碼，沒有Line，且聲請人
    已封鎖告訴人，並無法以該支手機傳送訊息騷擾告訴人。請
    求傳喚於民國107年9月23日至聲請人家中搜索之警員王仕宏
    ，因警員王仕宏於搜索當時，曾檢查、拍攝聲請人之手機，
    警員王仕宏得以證明聲請人之手機已無號碼、聲請人已封鎖
    告訴人，無法傳送訊息給告訴人等事實。
　㈡聲請人跟證人黃柏翔並不熟，證人黃柏翔不會有聲請人的Lin
    e，聲請人也沒有在107年9月9日用Line叫證人黃柏翔說謊，
    而證人黃柏翔卻說聲請人有Line帳號（Line ID是Andy）且
    聲請人要求證人黃柏翔作偽證。所以聲請傳喚證人黃柏翔，
    請求證人黃柏翔證明何時有加聲請人為好友。並請求調查聲
    請人電腦主機或記憶體在107年9月9日之紀錄，因為當天聲
    請人做完筆錄回家就一直玩遊戲，電腦主機中有聲請人玩遊
    戲的時間紀錄，可以證明聲請人沒有時間用Line與證人黃柏
    翔串供。
　㈢告訴人指控聲請人合成告訴人的照片，傳送給聲請人之同學
    。該傳送合成照片之對話內容被證人陳家宏截圖，傳給告訴
    人。但聲請人並無傳送合成照片給證人陳家宏，聲請人跟證
    人陳家宏也不熟。所以請求傳喚證人陳家宏，要求證人陳家
    宏證明其所傳的截圖內容是聲請人所為。
　㈣證人黃柏翔曾打電話給聲請人，要求聲請人為跟蹤告訴人之
    事，以錄音的方式向告訴人道歉，並告訴聲請人如果把道歉
    錄音給告訴人，告訴人就不會再騷擾聲請人。聲請人未曾多
    想即答應證人黃柏翔，並錄音道歉。未料告訴人與證人黃柏
    翔將聲請人的道歉錄音剪接、變造，並放到Messenger上，
    讓原審承審法官以為是聲請人跟告訴人的對話。假如上開道
    歉錄音確為聲請人之錄音，為何告訴人未於收到道歉錄音後
    之第一時間隨即報案，而拖了一年多才將道歉錄音呈送給警
    局當證物？可見上開之道歉錄音係由告訴人偽造。爰聲請鑑
    定上開道歉錄音有無經剪接、變造之情況，以證明聲請人係
    遭告訴人等人誆騙，才錄音道歉。
　㈤告訴人於107年8月20日至警局報案，筆錄製作過程僅耗費7分
    鐘。同日不明帳號陸續傳送訊息給證人黃柏翔，隨後即有自
    稱證人黃柏翔之人（後經查出該人為謝定謙）打電話至聲請
    人家中，可認107年8月20日當晚告訴人、證人黃柏翔及謝定
    謙等人均聚集一處，策畫製造當日的IG發文誣陷聲請人。
　㈥證人吳沛潔曾於108年間提告，指控聲請人以「yufen000000
    」之帳號恐嚇證人吳沛潔，然該案經檢察官為不起訴處分。
    當時證人吳沛潔所提供之涉案IG帳號之IP位置申用戶雖為聲
    請人，但證人吳沛潔所提供的涉案帳號與原確定判決附表一
    、二所載帳號之用戶名稱均不相符，足證原確定判決附表一
    、二之貼文均非聲請人所為。然告訴代理人黃韡誠律師於未
    有明確證據之情況下，指控聲請人有為原確定判決所載之犯
    行，誤導承審法官之判斷。
　㈦告訴人之母親蔡惠瑛女士，於偵訊時曾陳述：聲請人父親於
    警詢時有向告訴人母親坦承原確定判決附表一之訊息均為聲
    請人所傳送、聲請人願意和解云云。然聲請人之父親於107
    年9月9日仍在國外，更沒有向告訴人及其母親承認上開訊息
    為聲請人傳送、願意和解之情，亦無警詢筆錄為憑據，顯見
    告訴人之母親有說謊、誤導承審法官之情。
　㈧聲請人自告訴人107年8月20日提告以來，長期遭受告訴人及
    其友人騷擾、至聲請人家中毆打聲請人。聲請人不堪其擾，
    已無法正常學習、精神上也出現狀況，是為顧及家人之安全
    ，遂瞞著辯護人及父親，於109年6月4日獨自一人至仁美派
    出所與告訴人和解。未料聲請人簽好和解書後，告訴代理人
    隨即接手於和解書上補充但書，並影印。數日後，告訴人及
    其代理人即檢送經偽造之影片、和解書，庭呈法院，指控聲
    請人違反個資法。聲請人遭告訴人誣告陷害，實在啞巴吃黃
    蓮、有苦說不出，法官應對告訴人測謊。
　㈨綜上所述，聲請人以上開新事實、新證據，並依刑事訴訟法
    第420條第1項第6款、第3項聲請再審云云。
二、按以刑事訴訟法第420條第1項第1款、第2款、第3款所規定
    「原判決所憑之證物已證明其為偽造或變造者」、「原判決
    所憑之證言、鑑定或通譯已證明其為虛偽者」、「受有罪判
    決之人，已證明其係被誣告者」之情形聲請再審者，依同條
    第2項規定，上開情形之證明，以經判決確定，或其刑事訴
    訟不能開始或續行非因證據不足者為限（最高法院111年度
    台抗字第269號裁定意旨參照）。又刑事訴訟法第420條第1
    項第6款規定：「有罪之判決確定後，因發現新事實或新證
    據，單獨或與先前之證據綜合判斷，足認受有罪判決之人應
    受無罪、免訴、免刑或輕於原判決所認罪名之判決者」，為
    受判決人之利益，得聲請再審；同條第3項規定：「第1項第
    6款之新事實或新證據，指判決確定前已存在或成立而未及
    調查斟酌，及判決確定後始存在或成立之事實、證據」。是
    以，得據為受判決人之利益聲請再審之新事實、新證據，固
    不以有罪判決確定前已存在或成立而未及調查斟酌者為限，
    其在判決確定後始存在或成立之事實、證據，亦屬之；然新
    事實、新證據仍須於單獨觀察，或與先前之證據綜合判斷後
    ，得以合理相信其足以動搖原確定之有罪判決，使受有罪判
    決之人應受無罪、免訴、免刑或輕於原判決所認罪名之判決
    者，始足當之（最高法院111年度台抗字第582號裁定意旨參
    照）。再審聲請人所聲請調查之證據縱屬存在，單獨或與先
    前之證據綜合判斷結果，倘無法對原確定判決認定之犯罪事
    實產生合理懷疑，不足以動搖原確定判決，即不能據以聲請
    再審，自無調查之必要（最高法院109年度台抗字第1956號
    刑事裁定參照）。
三、聲請人於111年8月12日到庭陳述意見（見本院卷第67至69頁
    ）後，本院查：　　
 ㈠原確定判決主要依憑聲請人之供述、告訴人及證人黃柏翔於偵
   查、審判中之證述、警局職務報告、被告與證人黃柏翔之Lin
   e及Messenger對話記錄、高雄市政府警察局婦幼警察隊109年
   6月20日高市警婦隊偵字第10970641200號函各1份、被告於案
   發後出現在國軍高雄總醫院公車站及樹德科技大學之錄影光
   碟1張、照片8張、原審判決書附表一編號1至79所示之文字訊
   息截圖、如附表二編號1所示之網站截圖、如附表二編號2至3
   所示之文字內容截圖各1份資料，逐一比對、說明另案告訴人
   吳沛潔所提供之IG帳號創設之規律性，並綜合觀察原審判決
   附表一、二所示訊息內容及時間，確與聲請人本案之訴訟進
   度時間一致，而認定原審判決附表一、二所示訊息內容亦確
   為聲請人所傳送及張貼。原確定判決另就高雄市政府警察局
   鳳山分局109年4月30日高市警鳳分偵字第10970203600號函附
   扣押筆目錄及筆錄、聲請人之割包皮手術同意書及和解書等
   證據資料，綜合研判證人黃柏翔提供對話紀錄之他方所透漏
   之個人訊息，與聲請人之特徵、經歷互核相符，以及聲請人
   有屢次攜帶刀械至告訴人就讀之學校、上學公車站等處之事
   實，進而認定與證人黃柏翔Line及Messenger對話紀錄之人，
   確為聲請人。據以論處聲請人犯刑法第305條之恐嚇危害安全
   罪、個人資料保護法第41條之非公務機關未於蒐集特定目的
   必要範圍內利用個人資料罪。是原確定判決已敘明認定犯罪
   事實所憑之證據及理由、聲請人之辯解何以不採，以及所憑
   之依據與得心證之理由，有原確定判決書在卷可憑，並無違
   背一般經驗法則及論理法則之情事。
 ㈡聲請人雖未主張依刑事訴訟法第420條第1項第1款、第2款、第
   3款規定聲請再審，但就聲請人主張：Messenger錄音、和解
   書均經變造，原審判決附表一、二所示訊息均經偽造，證人
   黃柏翔說謊，告訴人誣告等節觀之，其係依刑事訴訟法第420
   條第1項第1款、第2款、第3款規定聲請再審。惟聲請人並未
   依同條第2項規定，提出該偽造或變造證據、虛偽證言、誣告
   等行為已經有罪判決確定之證明，此部分相關陳述，僅屬聲
   請人意見之表達，顯未達到與各該有罪確定判決所應證明之
   同等程度，即未達相當於「判決確定」之證明力之證據，亦
   不合乎客觀確實性之要求，自與刑事訴訟法第420條第1項第1
   款、第2款、第3款規定之要件不符。聲請人此部分之再審聲
   請，自不合法。至於聲請人主張：應對告訴人實施測謊云云
   ，僅係提出證據方法，並非提出已可證明告訴人有誣告行為
   之有罪確定判決，程序上並非合法，附此敘明。
 ㈢聲請意旨又稱：告訴代理人黃韡誠律師、告訴人母親蔡惠瑛女
   士於本案中所為之陳述與事實不符、用詞偏激有誤導承審法
   官之嫌云云。惟原確定判決均未引述告訴代理人黃韡誠律師
   、告訴人母親蔡惠瑛女士之陳述，作為論斷事實之證據。聲
   請人爭執原確定判決所未採為認定犯罪事實之證據，且聲請
   人所指摘之內容，與本案事實之認定無必然關聯，不足以動
   搖原確定判決所為關於犯罪事實之認定，自非可採為再審事
   由。
 ㈣聲請人雖執前開理由，請求傳喚證人陳家宏云云。惟證人陳家
   宏於檢察事務官調查時所為之陳述，因聲請人於審理中爭執
   其證據能力，且查無例外得做為證據之情形，爰依刑事訴訟
   法第159條第1項規定並無證據能力，而未採為認定聲請人有
   罪之依據等節，業經原確定判決說明甚詳（見原確定判決第8
   頁，即本院卷第28頁）。聲請人請求傳喚證人陳家宏，雖意
   欲彈劾告訴人之證言憑信性。然告訴人之陳述係基於自由意
   志、未經誘導、可信，已經原確定判決明白論斷。且原確定
   判決並非單憑告訴人之指述為唯一證據，係佐以卷存之客觀
   事證認定聲請人確有為本案犯行。從而，證人陳家宏縱經傳
   喚到庭，無論單獨或與先前之證據綜合判斷，尚不足以對原
   確定判決之事實認定產生合理之懷疑，欠缺再審證據須具備
   可合理懷疑得以動搖原確定判決所認定事實之顯著性，顯不
   符合刑事訴訟法第420條第1項第6款之再審要件，自無庸傳喚
   。
 ㈤聲請意旨再主張：聲請人案發時所持用之手機無Line等通訊軟
   體可供犯案，案發當時聲請人正在玩遊戲，並請求傳喚警員
   王仕宏及調查聲請人之電腦主機紀錄云云。惟現今使用網路
   之管道多元，手機通訊軟體加裝、卸載操作簡便，均為眾所
   周知之事，縱聲請人所聲請調查之證據存在，無論單獨或與
   先前之證據綜合判斷，均不足以對原確定判決之事實認定產
   生合理之懷疑，亦無法對原確定判決認定之犯罪事實產生合
   理懷疑，尚不足以動搖原確定判決，亦無法據以聲請再審，
   準此，上開證據自無調查之必要。
四、綜上所述，聲請人所指上開各情，或違背再審聲請之程序規
    定，或係對原確定判決已說明及審酌之事項，徒憑己見再事
    爭執，與刑事訴訟法第420條第1項第6款所規定之「新證據
    」要件不符，聲請人聲請本件再審，一部分不合法，一部分
    無理由，均應予駁回。　 
據上論斷，應依刑事訴訟法第433條前段、第434條第1項，裁定
如主文。　 
中　　華　　民　　國　　111 　年　　10　　月　　11  　日
                  刑事第二庭    審判長法  官  孫強
                                      法  官  鄭詠仁
                                      法  官  范惠瑩
以上正本證明與原本無異。
如不服本裁定應於送達後10日內向本院提出抗告狀。
中　　華　　民　　國　　111 　年　　10　　月　　11　　日
                                      書記官  王居珉